# 请教关于长期股权投资处置时点的问题

提问人：wendy1222 时间：2017-05-16 14:15:13
请教各位下，母公司全资控股的一家子公司，工商登记于 2016 年 12 月 22 日注销，银行账户 2017 年 3 月才撤销并将账面银行存款转入母公司。在做 2016 年度审计时， 2016 年 12 月 31 日的母公司报表中长期股权投资是否应终止确认？合并报表中该子公司是否应纳入合并范围？

回答人：chenyiwei
个人倾向于：对此类清算关闭（非破产清算）的子公司，应当将其一直纳入合并报表范围直到其所有资产和负债均结零为止。相应地，个别报表层面长期股权投资的核销也应当是在这一时点，即收回全部剩余净资产，清算过程完全结束之后。

提问人：心海拂清风 时间：2017-05-16 22:15:21
请教陈老师子公司自行清算和法院管理人清算账务处理是否有官方规定，两者有区别么？母公司账务处理长期股权投资根据可收回金额作为清算处置？子公司账务处理资产应减记到其可收回金额直到为 0 ，对确定无需偿还的负债转销，最后怎么样如何平衡，账面的未分配利润如何处理？谢谢。

回答人：chenyiwei
法院管理人破产清算，就是去年底发布的破产清算会计处理规定；自行清算没有专门的会计处理规定，但可以在资产负债计量、资产变现、负债清偿等业务的会计处理中参照其规定。